ortografia/afijos/l10n/es_NI/afijos.txt
FLAG UTF-8 # Indica que las reglas de este fichero están en formato UTF-8
# Verbos en infinitivo con clíticos de objeto directo e indirecto en 1ª, 2ª y
# 3ª persona, singular y plural; en posición enclítica.
#
SFX Ã Y 64
SFX Ã ar        ármela    ar
SFX Ã ar        ármelo    ar
SFX Ã ar        ármelas   ar
SFX Ã ar        ármelos   ar
SFX Ã ar        ártela    ar
SFX Ã ar        ártelo    ar
SFX Ã ar        ártelas   ar
SFX Ã ar        ártelos   ar
SFX Ã ar        ársela    ar
SFX Ã ar        árselo    ar
SFX Ã ar        árselas   ar
SFX Ã ar        árselos   ar
SFX Ã ar        árnosla   ar
SFX Ã ar        árnoslo   ar
SFX Ã ar        árnoslas  ar
SFX Ã ar        árnoslos  ar
SFX Ã er        érmela    er
SFX Ã er        érmelo    er
SFX Ã er        érmelas   er
SFX Ã er        érmelos   er
SFX Ã er        értela    er
SFX Ã er        értelo    er
SFX Ã er        értelas   er
SFX Ã er        értelos   er
SFX Ã er        érsela    er
SFX Ã er        érselo    er
SFX Ã er        érselas   er
SFX Ã er        érselos   er
SFX Ã er        érnosla   er
SFX Ã er        érnoslo   er
SFX Ã er        érnoslas  er
SFX Ã er        érnoslos  er
SFX Ã ir        írmela    ir
SFX Ã ir        írmelo    ir
SFX Ã ir        írmelas   ir
SFX Ã ir        írmelos   ir
SFX Ã ir        írtela    ir
SFX Ã ir        írtelo    ir
SFX Ã ir        írtelas   ir
SFX Ã ir        írtelos   ir
SFX Ã ir        írsela    ir
SFX Ã ir        írselo    ir
SFX Ã ir        írselas   ir
SFX Ã ir        írselos   ir
SFX Ã ir        írnosla   ir
SFX Ã ir        írnoslo   ir
SFX Ã ir        írnoslas  ir
SFX Ã ir        írnoslos  ir
SFX Ã 0         mela      ír
SFX Ã 0         melo      ír
SFX Ã 0         melas     ír
SFX Ã 0         melos     ír
SFX Ã 0         tela      ír
SFX Ã 0         telo      ír
SFX Ã 0         telas     ír
SFX Ã 0         telos     ír
SFX Ã 0         sela      ír
SFX Ã 0         selo      ír
SFX Ã 0         selas     ír
SFX Ã 0         selos     ír
SFX Ã 0         nosla     ír
SFX Ã 0         noslo     ír
SFX Ã 0         noslas    ír
SFX Ã 0         noslos    ír

# Verbos regulares e irregulares de presente en gerundio, con clíticos de
# objeto directo en 3ª persona, singular y plural; en posición enclítica.
#
SFX Ä Y 16
SFX Ä ar        ándola    ar
SFX Ä ar        ándolo    ar
SFX Ä ar        ándolas   ar
SFX Ä ar        ándolos   ar
SFX Ä er        iéndola   [^aeo]er
SFX Ä er        iéndolo   [^aeo]er
SFX Ä er        iéndolas  [^aeo]er
SFX Ä er        iéndolos  [^aeo]er
SFX Ä er        yéndola   [aeo]er
SFX Ä er        yéndolo   [aeo]er
SFX Ä er        yéndolas  [aeo]er
SFX Ä er        yéndolos  [aeo]er
SFX Ä r         éndola    ir
SFX Ä r         éndolo    ir
SFX Ä r         éndolas   ir
SFX Ä r         éndolos   ir

# Verbos regulares e irregulares de presente en gerundio, con clíticos de
# objeto directo o indirecto en 1ª y 2ª persona, singular y plural; en
# posición enclítica.
#
SFX Å Y 12
SFX Å ar        ándome    ar
SFX Å ar        ándote    ar
SFX Å ar        ándonos   ar
SFX Å er        iéndome   [^aeo]er
SFX Å er        iéndote   [^aeo]er
SFX Å er        iéndonos  [^aeo]er
SFX Å er        yéndome   [aeo]er
SFX Å er        yéndote   [aeo]er
SFX Å er        yéndonos  [aeo]er
SFX Å r         éndome    ir
SFX Å r         éndote    ir
SFX Å r         éndonos   ir

# Verbos regulares e irregulares de presente en gerundio, con clíticos de
# objeto indirecto en 3ª persona, singular y plural; en posición enclítica.
#
SFX Æ Y 8
SFX Æ ar        ándole    ar
SFX Æ ar        ándoles   ar
SFX Æ er        iéndole   [^aeo]er
SFX Æ er        iéndoles  [^aeo]er
SFX Æ er        yéndole   [aeo]er
SFX Æ er        yéndoles  [aeo]er
SFX Æ r         éndole    ir
SFX Æ r         éndoles   ir

# Verbos regulares e irregulares de presente en gerundio, con clíticos de
# objeto directo e indirecto en 1ª, 2ª y 3ª persona, singular y plural; en
# posición enclítica.
#
SFX Ç Y 48
SFX Ç ar        ándomela    ar
SFX Ç ar        ándomelo    ar
SFX Ç ar        ándomelas   ar
SFX Ç ar        ándomelos   ar
SFX Ç ar        ándotela    ar
SFX Ç ar        ándotelo    ar
SFX Ç ar        ándotelas   ar
SFX Ç ar        ándotelos   ar
SFX Ç ar        ándosela    ar
SFX Ç ar        ándoselo    ar
SFX Ç ar        ándoselas   ar
SFX Ç ar        ándoselos   ar
SFX Ç ar        ándonosla   ar
SFX Ç ar        ándonoslo   ar
SFX Ç ar        ándonoslas  ar
SFX Ç ar        ándonoslos  ar
SFX Ç er        iéndomela   er
SFX Ç er        iéndomelo   er
SFX Ç er        iéndomelas  er
SFX Ç er        iéndomelos  er
SFX Ç er        iéndotela   er
SFX Ç er        iéndotelo   er
SFX Ç er        iéndotelas  er
SFX Ç er        iéndotelos  er
SFX Ç er        iéndosela   er
SFX Ç er        iéndoselo   er
SFX Ç er        iéndoselas  er
SFX Ç er        iéndoselos  er
SFX Ç er        iéndonosla  er
SFX Ç er        iéndonoslo  er
SFX Ç er        iéndonoslas er
SFX Ç er        iéndonoslos er
SFX Ç r         éndomela    ir
SFX Ç r         éndomelo    ir
SFX Ç r         éndomelas   ir
SFX Ç r         éndomelos   ir
SFX Ç r         éndotela    ir
SFX Ç r         éndotelo    ir
SFX Ç r         éndotelas   ir
SFX Ç r         éndotelos   ir
SFX Ç r         éndosela    ir
SFX Ç r         éndoselo    ir
SFX Ç r         éndoselas   ir
SFX Ç r         éndoselos   ir
SFX Ç r         éndonosla   ir
SFX Ç r         éndonoslo   ir
SFX Ç r         éndonoslas  ir
SFX Ç r         éndonoslos  ir

# Verbos totalmente irregulares en gerundio, con clíticos de objeto directo
# en 3ª persona, singular y plural; en posición enclítica.
#
SFX È Y 76
SFX È er        iéndola     er
SFX È er        iéndolo     er
SFX È er        iéndolas    er
SFX È er        iéndolos    er
SFX È erir      iriéndola   erir
SFX È erir      iriéndolo   erir
SFX È erir      iriéndolas  erir
SFX È erir      iriéndolos  erir
SFX È ertir     irtiéndola  ertir
SFX È ertir     irtiéndolo  ertir
SFX È ertir     irtiéndolas ertir
SFX È ertir     irtiéndolos ertir
SFX È entir     intiéndola  entir
SFX È entir     intiéndolo  entir
SFX È entir     intiéndolas entir
SFX È entir     intiéndolos entir
SFX È ervir     irviéndola  ervir
SFX È ervir     irviéndolo  ervir
SFX È ervir     irviéndolas ervir
SFX È ervir     irviéndolos ervir
SFX È enir      iniéndola   enir
SFX È enir      iniéndolo   enir
SFX È enir      iniéndolas  enir
SFX È enir      iniéndolos  enir
SFX È ir        yéndola     [^g]uir
SFX È ir        yéndolo     [^g]uir
SFX È ir        yéndolas    [^g]uir
SFX È ir        yéndolos    [^g]uir
SFX È eñir      iñéndola    eñir
SFX È eñir      iñéndolo    eñir
SFX È eñir      iñéndolas   eñir
SFX È eñir      iñéndolos   eñir
SFX È egir      igiéndola   egir
SFX È egir      igiéndolo   egir
SFX È egir      igiéndolas  egir
SFX È egir      igiéndolos  egir
SFX È edir      idiéndola   edir
SFX È edir      idiéndolo   edir
SFX È edir      idiéndolas  edir
SFX È edir      idiéndolos  edir
SFX È etir      itiéndola   etir
SFX È etir      itiéndolo   etir
SFX È etir      itiéndolas  etir
SFX È etir      itiéndolos  etir
SFX È ebir      ibiéndola   ebir
SFX È ebir      ibiéndolo   ebir
SFX È ebir      ibiéndolas  ebir
SFX È ebir      ibiéndolos  ebir
SFX È emir      imiéndola   emir
SFX È emir      imiéndolo   emir
SFX È emir      imiéndolas  emir
SFX È emir      imiéndolos  emir
SFX È eguir     iguiéndola  eguir
SFX È eguir     iguiéndolo  eguir
SFX È eguir     iguiéndolas eguir
SFX È eguir     iguiéndolos eguir
SFX È estir     istiéndola  estir
SFX È estir     istiéndolo  estir
SFX È estir     istiéndolas estir
SFX È estir     istiéndolos estir
SFX È ecir      iciéndola   ecir
SFX È ecir      iciéndolo   ecir
SFX È ecir      iciéndolas  ecir
SFX È ecir      iciéndolos  ecir
SFX È eír       iéndola     eír
SFX È eír       iéndolo     eír
SFX È eír       iéndolas    eír
SFX È eír       iéndolos    eír
SFX È ír        yéndola     oír
SFX È ír        yéndolo     oír
SFX È ír        yéndolas    oír
SFX È ír        yéndolos    oír
SFX È r         éndola      ucir
SFX È r         éndolo      ucir
SFX È r         éndolas     ucir
SFX È r         éndolos     ucir

# Verbos totalmente irregulares en gerundio, con clíticos de objeto directo
# o indirecto en 1ª y 2ª persona, singular y plural; en posición enclítica.
#
SFX É Y 45
SFX É er        iéndome     [^a]er
SFX É er        iéndote     [^a]er
SFX É er        iéndonos    [^a]er
SFX É er        yéndome     aer
SFX É er        yéndote     aer
SFX É er        yéndonos    aer
SFX É erir      iriéndome   erir
SFX É erir      iriéndote   erir
SFX É erir      iriéndonos  erir
SFX É ertir     irtiéndome  ertir
SFX É ertir     irtiéndote  ertir
SFX É ertir     irtiéndonos ertir
SFX É ervir     irviéndome  ervir
SFX É ervir     irviéndote  ervir
SFX É ervir     irviéndonos ervir
SFX É ormir     urmiéndome  ormir
SFX É ormir     urmiéndote  ormir
SFX É ormir     urmiéndonos ormir
SFX É ir        yéndome     [^g]uir
SFX É ir        yéndote     [^g]uir
SFX É ir        yéndonos    [^g]uir
SFX É edir      idiéndome   edir
SFX É edir      idiéndote   edir
SFX É edir      idiéndonos  edir
SFX É etir      itiéndome   etir
SFX É etir      itiéndote   etir
SFX É etir      itiéndonos  etir
SFX É eguir     iguiéndome  eguir
SFX É eguir     iguiéndote  eguir
SFX É eguir     iguiéndonos eguir
SFX É estir     istiéndome  estir
SFX É estir     istiéndote  estir
SFX É estir     istiéndonos estir
SFX É ecir      iciéndome   ecir
SFX É ecir      iciéndote   ecir
SFX É ecir      iciéndonos  ecir
SFX É eír       iéndome     eír
SFX É eír       iéndote     eír
SFX É eír       iéndonos    eír
SFX É ír        yéndome     oír
SFX É ír        yéndote     oír
SFX É ír        yéndonos    oír
SFX É r         éndome      ucir
SFX É r         éndote      ucir
SFX É r         éndonos     ucir

# Verbos totalmente irregulares en gerundio, con clíticos de objeto indirecto
# en 3ª persona, singular y plural; en posición enclítica.
#
SFX Ê Y 38
SFX Ê er        iéndole     [^a]er
SFX Ê er        iéndoles    [^a]er
SFX Ê er        yéndole     aer
SFX Ê er        yéndoles    aer
SFX Ê erir      iriéndole   erir
SFX Ê erir      iriéndoles  erir
SFX Ê ertir     irtiéndole  ertir
SFX Ê ertir     irtiéndoles ertir
SFX Ê entir     intiéndole  entir
SFX Ê entir     intiéndoles entir
SFX Ê endir     indiéndole  endir
SFX Ê endir     indiéndoles endir
SFX Ê ervir     irviéndole  ervir
SFX Ê ervir     irviéndoles ervir
SFX Ê enir      iniéndole   enir
SFX Ê enir      iniéndoles  enir
SFX Ê ir        yéndole     [^g]uir
SFX Ê ir        yéndoles    [^g]uir
SFX Ê eñir      iñéndole    eñir
SFX Ê eñir      iñéndoles   eñir
SFX Ê egir      igiéndole   egir
SFX Ê egir      igiéndoles  egir
SFX Ê edir      idiéndole   edir
SFX Ê edir      idiéndoles  edir
SFX Ê eguir     iguiéndole  eguir
SFX Ê eguir     iguiéndoles eguir
SFX Ê estir     istiéndole  estir
SFX Ê estir     istiéndoles estir
SFX Ê ecir      iciéndole   ecir
SFX Ê ecir      iciéndoles  ecir
SFX Ê eír       iéndole     eír
SFX Ê eír       iéndoles    eír
SFX Ê ír        yéndole     oír
SFX Ê ír        yéndoles    oír
SFX Ê r         éndole      ucir
SFX Ê r         éndoles     ucir
SFX Ê r         éndole      irir
SFX Ê r         éndoles     irir
